【裁判字號】    99,上易,355
【裁判日期】    990429
【裁判案由】    詐欺
【裁判全文】
臺灣高等法院刑事判決                 99年度上易字第355號
上  訴  人  臺灣臺北地方法院檢察署檢察官
被      告  甲○○
選任辯護人  楊國宏律師
            周詩鈞律師
上列上訴人因被告詐欺案件，不服臺灣臺北地方法院98年度易字
第873號，中華民國98年12月31日第一審判決（起訴案號：臺灣
臺北地方法院檢察署96年度偵字第14585號），提起上訴，本院
判決如下：
    主  文
上訴駁回。
    理  由
一、本案經本院審理結果，認第一審對被告甲○○被訴犯刑法第
    339條第1項之詐欺罪為無罪之諭知，核無不當，應予維持，
    並引用第一審判決書記載之證據及理由（如附件）。
二、檢察官上訴意旨以：(一)、起訴書所載犯罪事實一部分：告訴
    人乙○○於偵查中一再指稱：被告向其保證，無論是否曾有
    刑事前科紀錄，絕對能憑在外交圈的背景，遊說海地共和國
    大使指派其擔任海地共和國（下稱海地）駐中華名國名譽領
    事等語，使告訴人誤信為真，而交付美金3萬元予被告等語
    。原審判決雖以被告之辯詞與告訴人之上開指訴內容有出入
    ，又無其他積極證據足以證明被告確有向告訴人保證縱有刑
    事前案紀錄，仍可取得海地名譽領事資格之情，而為有利於
    被告之認定。惟告訴人與被告既無重大仇隙，當無惡意誣指
    被告涉有詐欺犯行之理。參以告訴人對其自身有無刑事前案
    紀錄，應知之甚詳，如此是否符合取得海地名譽領事資格，
    理應於事前向被告詢問清楚，衡其情理，如告訴人未獲被告
    保證或承諾，當不致輕易支付相關款項，是告訴人之指訴內
    容，尚無悖於常情，非無可信之處。(二)、起訴書所載犯罪事
    實二部分：被告向乙○○誆稱：其可以查德大使館或多明尼
    加大使館之名義進口墨西哥鮑魚，節省進口關稅，惟需支付
    外交活動費云云，嗣由乙○○轉知告訴人丙○○後，丙○○
    為求儘速進口之墨西哥鮑魚，誤信為真，而匯款新台幣15萬
    元之活動費予被告之事實，業據證人乙○○、丙○○證述明
    確，參以丙○○匯款之時間為95年6月16日，其以查德大使
    館進口鮑魚之時間為同年6月19日、25日（惟遭海關以缺少
    外交部出具之免稅證明文件為由而無法通關），此有彰化銀
    行匯款回條1紙、提貨單2張在卷，二者有時間上之關連性。
    反觀被告訴辯該15萬元係乙○○補貼其於95年3月間前往墨
    西哥處理進口鮑魚生意糾紛之旅費、機票等語，經與被告前
    往墨西哥之時間與丙○○匯款之時間相距3月以上，核對後
    ，並非合理，是被告所辯，無非卸責之詞，委無足採。(三)、
    綜上所述，原審判決認事用法尚有違誤，為此提起上訴，請
    將於判決撤銷，更為適當合法之判決。
三、經查：告訴人乙○○雖有因委請被告辦理其能擔任海地名譽
    領事一職為由而支付美金3萬元費用，惟尚難證明被告有向
    乙○○詐稱縱然有刑事前科紀錄亦可擔任該職；及告訴人丙
    ○○雖有因委請被告辦理鮑魚進口一事而匯款新台幣15萬元
    入被告之帳戶，亦難認係受被告詐騙之故等各節，業經原審
    於理由中闡述明確。而告訴人乙○○、丙○○於98年1月、
    98年9月出境以後迄今再入境我國，有入出境查詢資料2份在
    卷可稽，本院自難憑渠二人於偵查中有瑕疵之指訴而為被告
    論罪之依據。本件應屬民事糾紛，原審以不能證明被告犯罪
    而為無罪諭知，並無不當，檢察官猶執前詞上訴，為無理由
    ，應予駁回。
據上論結，應依刑事訴訟法第373條、第368條，判決如主文。
本案經檢察官陳明光到庭執行職務。
中    華    民    國    99    年    4    月    29    日
                  刑事第四庭審判長法  官  陳筱珮
                                  法  官  邱滋杉
                                  法  官  孫惠琳
以上正本證明與原本無異。
不得上訴。
                                  書記官  陶宇晨
中    華    民    國    99    年    4     月    29    日

司法院資訊處製作；財團法人民間司法改革基金會備份。
